福建金門地方法院刑事判決　　　　　　　　95年度易字第39號
公　訴　人　福建金門地方法院檢察署檢察官
被　　　告　己○○
　　　　　　戊○○
上列被告等因傷害等案件，經檢察官提起公訴（95年度偵續字第
2號），本院判決如下：
    主  文
己○○共同傷害人之身體，處有期徒刑參月，如易科罰金，以銀
元參佰元即新台幣玖佰元折算壹日；又以加害財產之事，恐嚇他
人致生危害於安全，處有期徒刑貳月，如易科罰金，以銀元參佰
元即新台幣玖佰元折算壹日。應執行有期徒刑肆月，如易科罰金
，以銀元參佰元即新台幣玖佰元折算壹日。
戊○○共同傷害人之身體，處有期徒刑參月，如易科罰金，以銀
元參佰元即新台幣玖佰元折算壹日。
    事  實
一、己○○、戊○○於民國94年9月28日下午3時至4時間，在金
    門縣金寧鄉湖浦村湖下慈湖，見丁○○、丙○○於慈湖內捕
    撈漁獲，疑丁○○與丙○○係正在偷捕己○○、戊○○原置
    於湖內之漁網及漁獲，遂心生不滿，竟共同基於傷害人身體
    之犯意聯絡，二人徒步走入水中，因水深及胸，己○○便將
    右手所持事先準備好之鋼筋，以右手垂下方式置於水面下，
    使丁○○無法查知，己○○、戊○○二人再於水中步行靠近
    丁○○，並質問丁○○是否又在偷捕己○○、戊○○置於湖
    面下之漁網及偷拾漁網上之螃蟹，丁○○答以並未偷捕時，
    經己○○要求，丁○○便將漁網抬出水面以證明，己○○見
    狀，竟以右手所持置於水面下之鋼筋，自丁○○右上方往下
    揮擊，丁○○抬起右手抵擋以保護頭部，並將鋼筋搶下，戊○○見狀，再至丁○○後方，以雙手握住丁○○所持自己○○處搶下之鋼筋，並往丁○○後方拉扯，使鋼筋刮擦到丁○○上胸部及頸部附近，致丁○○受有右頸鈍傷、右前臂長四
    公分及左前胸五分公長表淺線形傷口等傷害。己○○又於離
    去時，另行基於恐嚇危害安全之故意，向丁○○恫稱：「我
    現在很閒，會想辦法讓你在酒廠待不住，要讓你沒有工作，
    還要給你好看」等語，致丁○○心生畏懼，足生危害於安全
    。
二、案經丁○○訴由金門縣警察局金寧警察所報請福建金門地方
    法院檢察署檢察官偵查起訴。
    理  由
壹、證據能力之論斷：
一、丁○○、丙○○於偵查中向檢察官所為之陳述，有證據能力
    ：
(一)、按刑事訴訟法第159條之1第2項規定，被告以外之人於偵
      查中向檢察官所為之陳述，除顯有不可言之情況者外，得
      為證據。
(二)、丁○○、丙○○於偵查中向檢察官所為之陳述，雖係被告
      以外之人於審判外所為之言詞陳述，但均係以證人身分具
      結後所為之陳述，且依其等言詞陳述作成時之情況，並無
      顯有不可信之情事，依照上開法律規定，得為證據。
二、金門縣立醫院94年9月27日診斷證明書 (下稱診斷證明書)，
    有證據能力：
(一)、查本件診斷證明書，僅有單純之結論性記載，並未如一般
      鑑定報告，有詳述鑑定過程及鑑定結論。從而，診斷證明
      書之性質，與鑑定報告仍屬有別。
(二)、又刑事訴訟法第159條之4第2款之文書，必須係從事業務
      人之人，於業務上或通常業務過程中「所須製作」之紀錄
      文書、證明文書始足當之。衡諸常情，從事醫療業務之醫
      生，於通常業務過程所須製作之文書，充其量僅係病歷報
      告，至於診斷證明書，係依病患個案請求，由醫師事後，
      依其記憶或參酌病歷報告，將病患之情形，作一結論性之
      記載，故性質上亦與前開規定有間。
(三)、然診斷證明書係由醫師本其專業知識所作成，客觀上顯然
      具有一般可信性，故性質上應屬刑事訴訟法第159條之4第
      3款所稱「其他於可信之特別情況下所製作之文書」，仍
      具有證據能力，得為證據。
三、丁○○、丙○○於警詢之供述筆錄，無證據能力，不列入調
    查：
    丁○○、丙○○於警詢之供述筆錄，性質上屬傳聞證據，且
    被告二人於準備程序均不同意使用，檢察官於準備程序亦表
    明捨棄，故就丁○○、丙○○於警詢之供述筆錄，無證據能
    力，爰不列入調查。
貳、事實認定：
一、被告二人均否認有於上揭時間與丁○○發生爭執，並進而傷
    害及恐嚇丁○○，被告己○○辯稱：並沒有與丁○○發生爭
    執，丁○○之傷勢，並非其造成，與其無關；被告戊○○則
    辯稱：在金門酒廠上大夜班，白天也在金門縣金城鎮附近從
    事水泥雜工，案發當天在家睡覺，並未前往慈湖。經查：
(一)、告訴人丁○○受有右頸鈍傷、右前臂長四公分及左前胸長
      五公分之表淺線形傷口等傷害，業據告訴人於偵查及本院
      審理時證述綦詳，並有告訴人診斷證明書在卷可參 (警卷
      第22頁)，自堪信為真實。
(二)、另告訴人丁○○於前揭時間，與被告二人於慈湖湖中發生
      爭執，並遭己○○持鋼筋毆打，再遭戊○○在後方手握鋼
      筋而拉扯胸頸部，經丙○○以口頭勸架後分開，己○○並
      以事實欄所示話語向丁○○恫嚇等情，有告訴人丁○○於
      本院審理時結證：「…我與丙○○在慈湖撿生蠔…被告己○○拿鐵棍打我，從我頭上、頸部打過來，我用手擋，並
      把鐵棍搶過來…接著被告戊○○從我後面，三人搶鐵棒，
      繞住我的身體，把身體弄傷了。…丙○○後來過來說你們
      二人做什麼…被告二人才停手…被告己○○說『我現在很
      閒，會想辦法讓你在酒廠待不住，叫我要注意一點。』…
      我那天晚上有跟丙○○要去慈湖找被告二人，看到被告哥
      哥與母親坐在家裡，我們問是否被告二人他們有在家，丙○○叫被告哥哥楊恭塔出來，二人發生爭執…之所以在29
      日驗傷，是因當晚發生爭執，且他們要告我們，我才去驗
      傷」 (本院卷第36~39頁)與偵查中結證：「當日我在家中
      打電話約丙○○下午4點到慈湖撿牡蠣…丙○○開車到我
      家，我騎機車搭載丙○○到慈湖…到了慈湖我們就分二邊
      ，二人距離好幾百公尺，撿到一半我就看到被告二人，被
      告二人問我在幹嘛，我說撿牡蠣，他們說他們有在慈湖放
      網抓螃蟹，我將牡蠣舉起來給他看，結果己○○二話不說
      就拿鐵棍欲打我的頭，我以手阻擋，致我手受傷，後來戊○○也上前，二人共同毆打我，這時候丙○○看到就過來
      制止，丙○○說『你們二人幹嘛打丁○○一個』，之後被
      告二人放開我，己○○就對我說『我現在很閒，會想辦法
      讓你在酒廠待不住，要讓你沒有工作，要給你好看』致我
      心生恐懼。被告二人離開之後，我與丙○○在水中待一會
      就往岸上走…」 (95年度偵續卷第2號，下稱偵續卷，第
      15頁)；證人丙○○於本院審理時結證：「當天約丁○○
      去撿生蠔…我們二人騎機車去…剛開始在一起，後來距離
      愈來愈遠…我朝丁○○的方向看到被告二人從岸上走下來
      ，往丁○○方向走…。我靠近時聽到己○○說丁○○偷他
      們的網子。丁○○說沒有偷，只是來撿生蠔…還把網子給
      他們看。己○○在水裡面藏鐵棍，就拿起來朝丁○○方向
      打，丁○○用手擋，結果打到丁○○的手，丁○○把鐵棍
      搶過來，但戊○○把鐵棍搶來往丁○○胸部勒住，三人就
      搶在一起，我那時就慢慢走過來，叫他們放開，他們就放
      開了…己○○走時還說：『現在很閒，會想辦法讓你在酒
      廠待不住，要讓你沒有工作，還要給你好看。』…他們二
      人說完就上去。」 (本院卷第52~54頁)偵查中結證：「丁○○騎機車載我去慈湖…到慈湖後，我與丁○○拿網子走
      入慈湖抓牡蠣，二人距離越來越遠…我看到被告二人自岸
      上往丁○○方向走去…我聽到己○○說『你又來偷收我們
      的網子，偷收我們的魚與螃蟹』，丁○○說『沒有，我與
      丙○○抓牡蠣』，己○○說『你把網子拿起來讓我看看』
      ，丁○○就把網子舉起，己○○即拿鐵棍打丁○○的頭，
      丁○○以手阻擋，鐵棍打到丁○○的手，丁○○反手搶下
      鐵棍，戊○○就抱住丁○○，三個人就打成一團，這時我
      距離三人約十幾公尺，我往他們的方向走去，並說『放開
      、放開』，我到時他們三人就放手，鐵棍又回到戊○○手
      裡，我說『我們是來抓牡蠣，不是來抓你們的魚與螃蟹』
      ，他們說『要吃魚跟螃蟹自己放網抓』，我說『我們自己
      也有放網，幹嘛要吃你們的』，戊○○說『放屁，全慈湖
      的網都是我們放的，你們哪有放網』，丁○○與戊○○就
      對罵，後來我跟丁○○說『不要理他們，我們上去』，後
      來己○○就說『丁○○，你有在酒廠上班，我沒有在上班
      ，要讓你在酒廠待不住，要讓你好看』，說完他們就離開
      」 (偵續卷第16頁)。從以上證人丁○○及丙○○於偵審
      中具結作證所為之證言觀之：關於丁○○與丙○○如何於
      案發是日，相約至慈湖撿牡蠣，不久即遇到被告二人一起
      從慈湖岸上，朝丁○○方向走來，並責問丁○○是否偷採
      其放置於慈湖之漁網網住之魚、蝦、螃蟹，經丁○○解釋
      ，只是採牡蠣，但被告二人不相信，要丁○○將水中盛裝
      牡蠣之漁網拿起來看，丁○○照辦，被告二人仍不相信，
      而由被告己○○持鐵棍 (實際上係約直徑6分之鋼筋建材)
      朝丁○○頭部毆打，經丁○○以右手抵擋，而未傷及頭部
      。之後三人為爭奪該兇器，而搶在一起，被告戊○○則從
      丁○○身後握住該鋼筋，並往上拉扯，而磨擦丁○○之胸
      部、頸部，造成丁○○右頸鈍傷、右前臂長4公分及前胸
      長5公分之表淺線形傷口。此時，丙○○發現被告朝丁○○走來，事情不妙，亦朝丁○○方向走來，而適時制止被
      告，被告二人始放手，而於離去前，己○○另出言恐嚇：
      「我現在很閒，會想辦法讓你在酒廠待不下去，要讓你沒
      有工作，還要給你好看」等情，二人證詞，大致相符，而
      其證述被告持約6分鋼筋朝丁○○頭部毆打，經丁○○以
      右手抵擋，而未傷及頭部。接著為爭奪該兇器，而搶在一
      起，被告戊○○則從丁○○身後握住該鋼筋，並往上拉扯
      ，而磨擦丁○○之胸部、頸部，核與丁○○所受傷害：右
      頸鈍傷、右前臂長4公分及前胸長5公分之表淺線形傷口，
      不謀而合 (詳如後述)。
(三)、此外，就己○○手中之「鐵棍」，證人丙○○與丁○○於
      偵查中，均稱係「鐵棍」，而於本院審理時，經審判長補
      充訊問時，丁○○證稱：「 (問)己○○拿什麼打你？(證
      人答)六分鐵棍 (以手比畫)。(問)直徑六分有那麼大嗎？
      (證人再比一次）。(問)多長？(證人答)五、六十公分 (
      問)做何用？(證人答)蓋房屋的那種鐵枝，弄牆的鐵枝 (
      問)是否就是蓋房子的鋼筋？(證人答)是的」 (本院卷第
      46頁)，而同日丙○○則證稱：「 (問)是什麼樣的鐵棍？
      (證人答)工程用的六分實心鐵棍 (問)是鋼筋嗎？(證人答
      )是的」 (本院卷第59頁)本院審酌丙○○、丁○○二人於
      偵查中，均未被詳細問及兇器長短、材質、用途之下，均
      僅稱兇器是「鐵棍」，嗣於審理時，經審判長補充訊問，
      採取隔離方式為之，而訊問兇器之具體形態、長度、大小
      、用途，問題內容細膩，不易串證，二名證人一致證稱係
      建築用之長5、60公分，直徑6分左右之鋼筋，其證詞具有
      可信性。綜上所述，二證人之回答，從其表情、態度等，
      均係自然陳述，而關於兇器長短、材質之問題，由於歷次
      警、偵訊之供述，均未被問及，直至審理中才臨時被問到
      相關問題，足見就此部分之證言，事先並無串供之可能，
      若非二人確實有所見聞，面對審判長突如其來訊問關於鐵
      棍之長短、材質等問題，殆無可能有如此相近之回答，益
      徵前開丙○○、丁○○證詞，確具可信性。況再對照診斷
      證明書之記載，告訴人所受之傷為「右頸鈍傷、右前臂長
      四公分及左前胸長五公分之表淺線形傷口等傷害」，其中
      ，左前胸長五公分之「表淺線形傷口」部分，與一般建築
      用鋼筋表面，並不是平整圓滑之圓棍，而係表面有突起且
      呈條狀、平行之紋路相近，可見該「表淺線形傷口」，即
      是鋼筋刮擦胸前時，因鋼筋表面不平整，而造成表面突起
      之平行線刮傷皮膚表面，益徵兇器確為建築用鋼筋無訛，
      更增加證人證詞之可信性。
(四)、再者，被告與證人丙○○、丁○○均不爭執丙○○、丁○○確曾於案發當日晚上，前往被告家中，因被告二人不在
      家，僅被告母親及兄長楊恭塔在家，而與楊恭塔發生爭執
      。依常情推斷，告訴人丁○○若欲誣告，應對案發當日晚
      上與其發生爭執之楊恭塔提出告訴，殊無必要對該晚並不
      在現場之被告二人提起傷害告訴之理由；況被告亦承認與
      告訴人丁○○間，並無任何私人仇怨，因此，告訴人丁○○、證人丙○○於案發當晚，實無任何理由，無端前往被
      告家中理論，顯然告訴人案發當天下午確遭被告二人毆打
      ，而與丙○○憤怒難抑，於當晚到被告家中理論，應堪認
      定。
(五)、另被告己○○於本院審理時自承以漁為業，且所捕撈之漁
      獲，均交由其父於金城鎮市場攤位販售 (本院卷第78頁)
      。證人丁○○、丙○○亦均結證被告在慈湖內責問丁○○
      是否偷採其放網之漁獲。另證人即被告戊○○之妻乙○○
      亦證述被告家中確有於市場販售漁獲，並於慈湖置放漁網
      以補螃蟹或魚類 (本院卷第66頁)，足證被告二人確有在
      慈湖中置放漁網之事實。從而，被告二人見告訴人丁○○
      在慈湖水中捕漁，誤認丁○○係在竊取被告二人置於慈湖
      湖中之漁獲，從而出手毆打告訴人丁○○，顯有傷害之動
      機。
(六)、另證人即被告戊○○之妻乙○○雖到庭證稱被告戊○○於
      案發當天下午均在家中睡覺，有不在場證明。然查：
   1、由證人乙○○於偵查中之證詞：「我約早上6時許起床，
      戊○○這時不知道下夜班了沒，7點多戊○○就出門至金
      城被人僱用作水泥工的工作，他什麼時候回來的，我沒有
      注意，可是大約12點半至一點中間回來，休息一下之後就
      去睡覺了，可是那天中午他吃什麼我不記得了，他回來的
      時候我在做家事、照顧小孩，我們二人之間沒有對話，他
      睡到下午6時許，我煮飯給他吃，至於煮什麼菜，我記不
      得了，晚餐時我們也沒有說話，他先吃，吃完就上班。」
      (偵續卷第38頁)及本院審理時面對檢察官主詰問之證詞：
      「…被告戊○○那天差不多六點多、還是七點下班，他平
      常下班回來有時六點多，有時七點…他剛剛下班，準備做
      工，7點半，去金城做工到12點半回來…我沒有做午餐給
      他吃，工地有便當，在工地吃…回到家他睡覺，我下午做
      家事、準備晚餐…戊○○睡覺到下午5點半到6點，中間沒
      有起床…因為我們家8、9點才吃晚餐…所以我沒有與戊○○吃晚餐、對話…一句話都沒有，只有叫他起床…不會詳
      細記得煮什麼菜」 (本院第62~64頁)以觀，就被告戊○○
      於案發當日之行蹤，均極為空泛、過於籠統，較類似被告
      戊○○個人平時生活習慣之描述，尚不能說服法院此為被
      告戊○○於案發當天之情形；再者，由證人面對審判長補
      充訊問時，提及被告戊○○睡覺後，證人下午時間都在作
      家事之內容：「 (你當天整理打掃範圍？)我們家外面 (
      家裡有廣場嗎？)有鐵皮屋，還有一些草皮 (多大？)破屋
      在我們旁邊，有長草 (有整理嗎？)有掃地 (有進去鐵皮
      屋嗎？)有 (有到樓上嗎？)有上去收衣服 (妳先生睡在哪
      裡？)睡一樓客廳房間，就是我們臥房 (小孩子有睡午覺
      嗎？)沒有，在外面玩。」 (本院卷第70、71頁)以觀，縱
      被告戊○○於案發當日確有在家中睡覺，但上開證言內容
      亦可知，當天下午證人乙○○於被告戊○○睡覺後，並未
      進入房門看被告戊○○是否始終在房內睡覺，且證人乙○○亦必須離開家中，至附近之鐵皮屋及樓上整理家務，從
      而，整理家務過程中，被告戊○○是否可能起床外出，即
      不能排除，故證人乙○○之證言，並不能確切證明被告戊○○於案發當日下午，始終未離開家中，並不足認定被告
      確有不在場證明。
   2、另證人乙○○與被告戊○○間為夫妻關係，有同住之事實
      ，較易串證，且觀之證人就前開證言內容，能清楚描述，
      但對當天及家中其它事情，如當天煮菜內容、平時被告是
      否於慈湖放漁網並時常前往巡視、是否時常捕獲螃蟹或魚
      回家、多久去捕魚一次等問題，反倒均答稱不記得，依常
      理推論，前開證人不記得之事，係被告平常生活事項，證
      人係被告戊○○之配偶，當無全然不知之理，但證人卻能
      記得案發當日被告戊○○之行程，而對平常慣性之事項無
      所記憶，顯與常情相悖，其證言不值採信。
(六)、另被告己○○辯稱之前並不認識告訴人丁○○，係本件遭
      丁○○告訴始認識等語。然查：
   1、被告二人與告訴人丁○○，姓名均係以「楊恭○」為型式
      ，且係同姓宗親，住處又相近，而證人乙○○之證言，亦
      可見被告家中居住十多人，係大家庭，且漁獲量尚能到市
      場販售，並有栽種數千支海蚵，規模不小，在該地區內應
      不至於無人知情；況被告戊○○與告訴人丁○○均係金門
      酒廠之員工，更無不認識之理。因此，以被告與告訴人居
      住地點、姓名、親疏關係及均於金門酒廠工作等情，當不
      可能兩相不認識。
   2、再者，於本院審理過程中，證人丙○○一再以「小乖」稱
      呼被告己○○，被告己○○亦不否認。是以，證人丁○○
      與丙○○，顯然與被告二人早有熟識，否則豈有可能連被
      告之綽號均知情。況證人丁○○於本院審理時證稱「…上
      去有遇到楊恭塔…是被告二人的哥哥，他剛好去拿水。…
      我與丙○○有向楊恭塔說請他二個弟弟注意一點…」 (本
      院卷第38頁)及丙○○亦證稱：「上去之後遇到被告哥哥
      楊恭塔…他提二桶水桶，好像要去提水，丁○○說你弟弟
      沒有意思，你弟弟己○○拿鐵棒打我，楊恭塔就說你們發
      生何事，我不知道，若要輸贏就過來…」 (本院卷第54頁
      )均有提及於案發後不久，隨即在慈湖遇到被告二人之兄
      長楊恭塔，益證證人丁○○、丙○○均與被告二人熟識，
      且知道被告二人有兄長楊恭塔等情，故被告己○○稱與告
      訴人丁○○不認識之詞，即不足採信。
(七)、綜上所述，被告己○○與戊○○傷害告訴人丁○○之犯行
      ，及被告己○○以事實欄所示言詞，向告訴人丁○○恫稱
      ，而該話語客觀上顯然係對丁○○施以財產之惡害告知，
      是被告二人犯行事證明確，洵堪認定。
參、論罪科刑理由：
一、按被告行為後，刑法業於94年2月2日修正公布，95年7月1日
    起施行，復按行為後法律有變更者，適用行為時之法律，但
    行為後之法律有利於行為人者，適用最有利於行為人之法律
    ，修正後刑法第2條第1項定有明文。此條規定係規範行為後
    法律變更所生新舊法律比較適用之準據法，本身尚無新舊法
    比較之問題，於新法施行後，應一律適用新法第2條第1項之
    規定，為「從舊從輕」之比較。而本次法律變更，比較時應
    就罪刑有關之共犯、未遂犯、想像競合犯、牽連犯、連續犯
    、結合犯，以及累犯加重、自首減輕暨其他法定加減原因（
    如身分加減）與加減例等一切情形，綜其全部罪刑之結果而
    為比較（最高法院95年5月23日95年度第8次刑事庭會議決議
    參照）。茲分別說明如下：
(一)、罰金刑部分：
   (1)、按95年6月14日修正之刑法施行法第1-1條規定，中華民
        國94年1月7日刑法修正施行後，刑法分則編所定罰金之
        貨幣單位為新臺幣。94年1月7日刑法修正時，刑法分則
        編未修正之條文定有罰金者，自94年1月7日刑法修正施
        行後，就其所定數額提高為30倍。但72年6月26日至94
        年1月7日新增或修正之條文，就其所定數額提高為3倍
        。又95年5月17日修正之刑法第33條第5款規定，罰金：
        新臺幣1,000元以上，以100元計算之。
   (2)、查刑法第277條第1項之傷害罪及同法第305條恐嚇危安
        罪，有關罰金刑部分，依刑法施行法第1條之1第2項前
        段之規定，均應提高為30倍，即傷害罪部分為新臺幣
        30,000元以下，恐嚇危安罪為新臺幣9,000元以下，修
        正前後有關罰金刑之最高額並無不同。然就罰金刑之最
        低額部分，依刑法第33條關於罰金數額之規定，由銀元
        1元即新臺幣3元以上，修正為新臺幣1,000元以上，新
        舊法比較結果，顯然以舊法有利於行為人。
(二)、關於易科罰金之折算標準，依被告行為時之刑法第41條第
      1項、罰金罰鍰提高標準條例第2條規定，係以銀元100 元
      、200元或300元，即新臺幣300元、600元或900元折算1日
      ；依修正後刑法第41條第1項，則係以新臺幣1,000元、2,
      000元或3,000元折算1日，經比較新舊法，以被告行為時
      之法律對被告較為有利。
(三)、定應執行刑：
      再依刑法第51條定應執行刑時，「裁判確定前犯數罪，其
      中一罪在新法施行前者，亦同（即亦應為新舊法比較）。
      」最高法院前開刑事庭會議決議可資參照。查本件被告所
      犯數罪，均係於95年7月1日之前犯之，而刑法第51條亦於
      94年1月7日修正，同年2月2日公布，並於95年7月1日施行
      ，修正前刑法第51條規定：「數罪併罰，分別宣告其罪之
      刑，依左列各款定其應執行者：」，其中第5款規定：「
      宣告多數有期徒刑者，於各刑中之最長期以上，各刑合併
      之刑期以下，定其刑期。但不得逾20年。」；修正後刑法
      第51條第5款規定：「宣告多數有期徒刑者，於各刑中之
      最長期以上，各刑合併之刑期以下，定其刑期。但不得逾
      30年。」比較結果，修正後刑法並無較有利於行為人，依
      刑法第2條第1項前段之規定，仍應依修正前刑法第51條第
      6款規定，定其應執行之刑。
(四)、綜合上述各條文修正前、後之比較，自應整體適用有利於
      被告之行為時法，即修正前刑法之相關規定及罰金罰鍰提
      高標準條例第1條前段、修正前第2條。
二、核被告己○○、戊○○傷害告訴人之行為，係犯刑法第277
    條第1項普通傷害罪，另被告己○○以加害財產之事，恫嚇
    告訴人致生危害於安全之行為，係犯刑法第305條之恐嚇危
    害安全罪。被告二人就所犯傷害罪彼此間，有犯意聯絡及行
    為分擔，均為共同正犯。而被告己○○所犯上開傷害罪及恐
    嚇危安罪間，犯意各別，犯罪構成要件不同，應分論併罰。
三、量刑審酌：
    本院審酌被告二人與告訴人均係楊姓同宗宗親，且被告二人
    均高職畢業，知識程度亦不算低，卻因誤會告訴人偷捕被告
    二人置於慈湖內之漁網及漁獲，與告訴人起爭執，而啟犯罪
    動機，以事先備妥之鋼筋毆打告訴人，致告訴人受有如事實
    欄所示之傷害；而被告戊○○在金門酒廠工作，又在金城地
    區從事水泥工，而被告己○○從事漁業，且據被告戊○○妻
    乙○○證述內容以觀，被告家中從事漁業，置放海蚵網達2
    、3000條，每天取2、30條收取海蚵至市場販售，顯然規模
    甚大，足見被告二人並非無資力，但犯後迄未對告訴人為任
    何賠償，其犯後態度仍屬不佳。但本院亦衡量被告二人前無
    任何犯罪前科，素行尚佳；且被害人所受傷害不重等一切情
    形，各量處如主文所示之刑，被告己○○部分，並定其應執
    行之刑。諭知易科罰金之折算標準，亦如主文所示。
據上論斷，應依刑事訴訟法第299條第1項前段，刑法第2條第1項
、第28條、第277條第1項、第305條，修正前刑法第41條第1項前
段、第51條第5款，罰金罰鍰提高標準條例第1條前段、修正前罰
金罰鍰提高標準條例第2條，現行法規所定貨幣單位折算新臺幣
條例第2條，判決如主文。
本案經檢察官甲○○到庭執行職務
中　　華　　民　　國　　96　　年　　1 　　月　　3 　　日
　　　　　　　　　刑事庭審判長    法　官　康樹正
                                  法  官  盧軍傑
                                  法  官  林慶郎
以上正本證明與原本無異。
如不服本判決，應於判決送達後10日內，向本院提出上訴狀。
  　　　　　　　　　　　　　　　　書記官　陳鴻璋
中　　華　　民　　國　　96　　年　　1 　　月　　3 　　日
附錄本案論罪科刑法條：
中華民國刑法第277條：
傷害人之身體或健康者，處3年以下有期徒刑、拘役或1,000元以
下罰金。
中華民國刑法第305條：
以加害生命、身體、自由、名譽、財產之事，恐嚇他人致生危害
於安全者，處2年以下有期徒刑、拘役或300元以下罰金。
